臺灣桃園地方法院刑事判決
111年度審易字第1112號
公  訴  人  臺灣桃園地方檢察署檢察官
被      告  劉德盛




上列被告因竊盜案件，經檢察官提起公訴（110年度偵字第15893
號），被告於本院準備程序中，就被訴事實為有罪之陳述，經本
院告知簡式審判程序意旨，並聽取當事人之意見後，裁定改依簡
式審判程序審理，判決如下：
    主  文
劉德盛共同犯竊盜罪，處有期徒刑伍月，如易科罰金，以新臺幣
壹仟元折算壹日。又共同犯竊盜罪，處有期徒刑伍月，如易科罰
金，以新臺幣壹仟元折算壹日。又共同犯攜帶兇器踰越窗戶侵入
住宅竊盜罪，處有期徒刑玖月；未扣案如附表編號三至七所示之
物，均與謝昌勝共同沒收，於全部或一部不能沒收或不宜執行沒
收時，均共同追徵其價價額。得易科罰金之罪，應執行有期徒刑
玖月，如易科罰金，以新臺幣壹仟元折算壹日。
    事實及理由
一、本件犯罪事實及證據，除應補充、更正如下外，其餘均引用
    如附件檢察官起訴書之記載：
  ㈠起訴書犯罪事實欄一第15至16行「㈢於110年2月13日下午12時
    許」更正為「㈢於110年2月13日中午12時許」。
　㈡起訴書犯罪事實欄一第19至20行「竊得屋內放置之黃金（約
    新臺幣（下同）16,000元）」補充更正為「竊得屋內放置之
    黃金（即兩錢八分之黃金戒指及黃金耳墜，約新臺幣（下同
    ）16,000元）」。
　㈢證據部分補充「告訴人吳明賢於本院準備程序中之陳述」、
    「被害人曾錦源於本院準備程序中之陳述」、「被告劉德盛
    於本院準備程序及審理中之自白」。
二、論罪科刑：
  ㈠按刑法第321條第1項第2款所謂「門窗」應專指分隔住宅或建
    築物內外之出入口大門及窗戶，而所謂「其他安全設備」，
    指門窗、牆垣以外，依社會通常觀念足認為防盜之設備。又
    所謂毀越門扇牆垣，係指毀損或超越及踰越門扇牆垣而言，
    與用鑰匙開鎖啟門入室者不同，所謂越進門扇牆垣，其越進
    2字亦應解為超越或踰越而進，非謂啟門入室即可謂之越進
    ，亦即毀越門扇之「越」字，係指越入者而言，如係走入不
    得謂之「越」（最高法院22年上字第454號判例意旨、臺灣
    高等法院109年度原上易字第42號判決意旨參照）。再按同
    條項第3款之攜帶兇器竊盜罪，係以行為人攜帶兇器竊盜為
    其加重條件，此所稱之兇器，乃依一般社會觀念足以對人之
    生命、身體、安全構成威脅，而具有危險性之「器械」而言
    ，其種類並無限制，且祇須行竊時攜帶此種具有危險性之兇
    器為已足，並不以攜帶之初有行兇之意圖為必要（最高法院
    79年台上字第5253號判決參照）。查被告劉德盛於如附件起
    訴書犯罪事實欄一、㈢所示時、地行竊時，係由其先持剪刀
    剪斷門閂繩子後，再推由共犯謝昌勝（業由本院以110年度
    審易字第1063號判決判處刑罰）自氣窗鑽入屋內並開門讓被
    告劉德盛進入之方式侵入告訴人林至靜屋內；其中被告所持
    之剪刀，係金屬製品，且可用以剪斷門閂繩子（該繩子非門
    之一部），自屬質地堅硬，如朝人揮擊，在客觀上足以對他
    人生命、身體、安全造成危險，核屬兇器無疑。而門閂繩子
    非屬門之部分，告訴人林至靜亦稱其後門是用喇叭鎖上鎖並
    利用白棕繩將喇叭鎖與門框綑綁，小偷有將白棕繩利用器具
    破壞剪斷，再將後門打開等語（詳臺灣桃園地方檢察署110
    年度偵字第15893號卷〈下簡稱偵字卷〉 第127頁反面），是
    被告剪斷門閂繩子，當無毀損告訴人後門之虞；另氣窗係屬
    窗戶，被告推由共犯謝昌勝攀爬氣窗鑽入屋內，再開門讓被
    告進入住宅內行竊，基於共犯責任共同原則，被告自僅屬踰
    越窗戶；起訴書認被告該當「毀越門窗」係屬未洽，應予更
    正。是核被告如附件起訴書犯罪事實欄一、㈠與㈡之所為，均
    係犯刑法第320條第1項竊盜罪；如附件起訴書犯罪事實欄一
    、㈢之所為，則係犯刑法第321條第1項第1款、第2款、第3款
    之攜帶兇器踰越窗戶侵入住宅竊盜罪。
　㈡被告與共犯謝昌勝就上開犯行，均有犯意聯絡及行為分擔，
    皆為共同正犯。被告所犯上開3罪間，犯意各別，行為互殊
    ，應予分論併罰。
  ㈢查被告前因竊盜案件，經臺灣苗栗地方法院分別以103年度易
    字第698號、104年度易字第484號判決分別判處有期徒刑1年
    2月、1年、5月確定；嗣經同法院以105年度聲字第1188號裁
    定定應執行刑為有期徒刑2年5月，於民國105年10月13日縮
    短刑期假釋併付保護管束出監，迄106年4月13日假釋期滿，
    其未執行之刑，視為執行完畢，其於徒刑執行完畢後5年內
    故意再犯本件有期徒刑以上之3罪，此經檢察官於本院審理
    程序時具體明確指出，並說明與本案構成累犯關聯性，以及
    敘明加重其刑之理由，又經本院就此部分使被告陳述意見，
    被告表示沒有意見在案（詳本院卷第100頁），並有臺灣高
    等法院被告前案紀錄表附卷可參，是堪認本件被告業已構成
    累犯，再參照司法院大法官釋字第775號解釋意旨，及審酌
    檢察官敘明加重其刑之理由，被告前已有竊盜犯行，再為本
    案3件竊盜犯行，足顯被告對刑之執行仍不知悔改，其前對
    刑罰之反應力亦屬薄弱，此次加重最低本刑，對其人身自由
    所為之限制自無過苛之侵害，是認就其為本案3次竊盜犯行
    ，均應依刑法第47條第1項規定加重其刑。
　㈣爰審酌被告身體健全、尚具工作能力，不思以正途獲取所需
    ，竟貪圖己私而為本件3次竊盜犯行，顯乏尊重他人財產權
    之觀念，復又破壞告訴人林至靜之居住安寧，所為實屬不該
    ，均應予懲處；惟念其犯後坦承犯行，態度尚可，兼衡被告
    之犯罪動機、目的、手段、本案所得利益及所造成之損害，
    並考量被告警詢時自陳國中畢業之教育程度、小康之家庭經
    濟狀況（詳偵字卷第17頁）等一切情狀，分別量處如主文所
    示之刑，並就得易科罰金之罪及所定之應執行刑，均諭知易
    科罰金之折算標準，以示懲儆。
三、沒收：
　㈠被告竊得如附表編號一、編號二、編號八、編號九等物，業
    已發還予告訴人吳明賢、被害人曾錦源、告訴人林至靜，有
    贓物認領保管單4紙（見偵字卷第147、149、151-153頁）在
    卷可稽，爰依刑法第38條之1第5項規定，不予宣告沒收，併
    此敘明。
　㈡按共同正犯之犯罪所得，沒收或追徵，應就各人所分得之數
    額分別為之（最高法院104年第13次刑事庭會議決議意旨參
    照），倘個案中得以明確認定共犯之實際犯罪利得，自應就
    各人分得之數額宣告沒收、追徵。經查，被告與共犯謝昌勝
    共同竊取如附表編號三至七所示之物品，均未扣案，亦未實
    際合法發還予告訴人林至靜，堪認屬被告本案之犯罪所得，
    雖被告於警詢、本院準備程序中辯稱：伊對起訴書犯罪事實
    一、㈢被害人遭竊的物品沒有意見，當天竊得之現金部分，
    伊跟謝昌勝當場分，伊分得新臺幣6,000元，其餘的黃金、
    玉珮及外幣等物放在汽車的置物箱內沒有分（詳偵字卷第27
    頁反面、本院卷第95頁）等語，惟本院遍查全卷資料，除被
    告上開供述外，並無所竊取之物品已分配變賣所得之證據，
    亦無從認定被告與其他共犯間個別分得之犯罪所得數額為何
    ，則回歸共同正犯各成員對於不法利得享有共同處分權限時
    ，應負共同沒收之責原則，是以，本案被告與共犯謝昌勝既
    共同竊得如附表編號三至七所示之物，為免被告推諉卸責，
    自當認定其等對於取得之犯罪所得即如附表編號三至七所示
    之物均有處分權，應予共同沒收，並依刑法第38條之1第3項
    規定，於全部或一部不能沒收或不宜執行沒收時，追徵其價
    額。  
據上論斷，應依刑事訴訟法第273條之1第1項、第299條第1項前
段、第310條之2、第454條第2項，判決如主文。
本案經檢察官徐明光提起公訴，檢察官林欣怡到庭執行職務。
中    華    民    國    111   年    8     月   12     日
                  刑事審查庭  法  官  林慈雁
以上正本證明與原本無異。
如不服本判決應於收受判決後20日內向本院提出上訴書狀，並應
敘述具體理由。其未敘述上訴理由者，應於上訴期間屆滿後20日
內向本院補提理由書（均須按他造當事人之人數附繕本）「切勿
逕送上級法院」。
                              書記官  吳秉翰
中　　華　　民　　國　　111 　年　　8 　　月　　15　　日
附錄本案論罪科刑法條全文： 
刑法第320條
意圖為自己或第三人不法之所有，而竊取他人之動產者，為竊盜
罪，處5年以下有期徒刑、拘役或50萬元以下罰金。
意圖為自己或第三人不法之利益，而竊佔他人之不動產者，依前
項之規定處斷。
前二項之未遂犯罰之。

刑法第321條
犯前條第1項、第2項之罪而有下列情形之一者，處6月以上5年以
下有期徒刑，得併科50萬元以下罰金：
一、侵入住宅或有人居住之建築物、船艦或隱匿其內而犯之。
二、毀越門窗、牆垣或其他安全設備而犯之。
三、攜帶兇器而犯之。
四、結夥三人以上而犯之。
五、乘火災、水災或其他災害之際而犯之。
六、在車站、港埠、航空站或其他供水、陸、空公眾運輸之舟、
    車、航空機內而犯之。
前項之未遂犯罰之。

附表
編號 竊取物品 數量 備註 一 車牌號碼000-000 號重型機車 1臺 被告於附件起訴書犯罪事實欄一、㈠所示時、地竊得之財物（業已發回告訴人吳明賢）。 二 車牌號碼000-000 號重型機車 1臺 被告於附件起訴書犯罪事實欄一、㈡所示時、地竊得之財物（業已發回被害人曾錦源）。 三 黃金（即兩錢八分之黃金戒指及黃金耳墜） 一批（價值約新臺幣1萬6,000元） 被告於附件起訴書犯罪事實欄一、㈢所示時、地竊得之財物（其中編號八、九部分，業已發回告訴人林至靜）。 四 玉珮 一批（價值約新臺幣3 萬元）  五 現金 2萬3,000元  六 人民幣 3,000元  七 蒙古幣及韓元 若干（價值約新臺幣5,000 元）  八 車牌號碼0000-00 號自用小客車（含鑰匙1副） 1臺  九 車牌號碼000-000 號普通重型機車（含鑰匙1副） 1臺  

附件：   
臺灣桃園地方檢察署檢察官起訴書
                                    110年度偵字第15893號
　　被　　　告　劉德盛　男　60歲（民國00年0月00日生）
　　　　　　　　　　　　住苗栗縣○○鄉○○村0鄰○○000號
　　　　　　　　　　　　（現另案於法務部○○○○○○○○○○○執行中）
　　　　　　　　　　　　國民身分證統一編號：Z000000000號
上列被告因竊盜案件，已經偵查終結，認應提起公訴，茲將犯罪
事實及證據並所犯法條分敘如下：
　　　　犯罪事實
一、劉德盛前因竊盜案件，分別經法院判處有期徒刑確定，嗣定
    應執行有期徒刑2年5月確定，於民國105年10月13日縮短刑
    期假釋出監並付保護管束，迄至106年4月13日假釋期滿，未
    經撤銷，其未執行之刑，視為執行完畢。劉德盛及謝昌勝（
    另經本署檢察官以110年度偵字第15640號提起公訴）共同意
    圖為自己之不法所有，基於竊盜之犯意聯絡，㈠於110年2月8
    日下午9時35分，至桃園市○○區○○街00巷00弄0號後方，推由
    謝昌勝擔任把風，再由劉德盛持其所有之萬能鑰匙發動吳明
    賢所有並停放上址之車牌號碼000-000號普通重型機車，竊
    取機車得手後共同駛離。㈡謝昌勝與劉德盛於110年2月8日下
    午9時53分許，共乘前開竊得之車牌號碼000-000號普通重型
    機車，行經桃園市大溪區介壽路22巷後方，見曾錦源所有之
    車牌號碼000-000號普通重型機車之鑰匙未取走，即推由劉
    德盛擔任把風，並由謝昌勝下手行竊，得手後分別騎乘前開
    所竊得之普通重型機車離去。㈢於110年2月13日下午12時許
    ，共同前往林至靜位於桃園市○○區○○路000巷00號住處，並
    由劉德盛持拾得之客觀上對人之生命、身體構成威脅之兇器
    剪刀，剪斷門閂繩子後，再推由謝昌勝自氣窗鑽入屋內並開
    門讓劉德盛進入而侵入，竊得屋內放置之黃金（約新臺幣（
    下同）16,000元）、玉珮（約3萬元）、現金23,000元、人
    民幣3,000元、蒙古幣及韓元若干（價值約5,000元），再取
    走屋內所放置之車牌號碼0000-00號自用小客車及車牌號碼0
    00-000號普通重型機車之鑰匙各1副，發動前開車輛後駛離
    。
二、案經吳明賢、林至靜訴由桃園市政府警察局大溪分局報告偵
    辦。
　　　　證據並所犯法條
一、證據清單及待證事實：
編號 證據名稱 待證事實 1 被告劉德盛於警詢、偵查中之供述及自白 證明被告於上揭時、地，與同案共犯謝昌勝共同竊取如犯罪事實所示之財物之事實。 2 證人即告訴人吳明賢、林至靜、證人曾錦源、謝昌勝於警詢之證述 證明被告於上揭時、地，與同案共犯謝昌勝共同竊取如犯罪事實所示之財物之事實。 3 贓物認領保管單、現場監視器畫面翻拍照片、 證明被告於上揭時、地，與同案共犯謝昌勝共同竊取如犯罪事實所示之財物之事實。 
二、核被告劉德盛就犯罪事實（一）、（二）所為，均係犯刑法
    第320條第1項之普通竊盜罪嫌；就犯罪事實（三）所為，係
    犯刑法第321條第1項第1款、第2款、第3款之侵入住宅、毀
    越門窗、攜帶兇器竊盜等罪嫌。被告所犯上開3罪間，犯意
    各別，行為互殊，請予分論併罰。被告與同案共犯謝昌勝就
    上開犯行有犯意聯絡及行為分擔，請論以共同正犯。又被告
    有前揭犯罪事實欄所載之論罪科刑及執行情形，有本署刑案
    資料查註紀錄表1份在卷為憑，其於有期徒刑執行完畢後，5
    年以內故意再犯本件有期徒刑以上之罪，為累犯，請依司法
    院大法官釋字第775號解釋文意旨，裁量是否加重其刑。至
    被告所竊得之XF8-679號普通重型機車、103-JCU號普通重型
    機車、0379-KP號自用小客車及車牌號碼000-000號普通重型
    機車，已實際合法發還被害人曾錦源、吳明賢、林至靜，有
    贓物認領保管單在卷可憑，依刑法第38條之1第5項規定，爰
    不予聲請宣告沒收。另未扣案之犯罪所得，爰請依刑法第38
    條之1第1項前段規定宣告沒收，併依刑法第38條之1第3項規
    定宣告於全部或一部不能沒收或不宜執行沒收時，追徵其價
    額。
三、依刑事訴訟法第251條第1項提起公訴。
　　此　致
臺灣桃園地方法院
中　　華　　民　　國　 111　　年　　4 　　月　　17　　日
　　　　　　　　　　　　　    檢　察　官　徐明光
本件證明與原本無異
中　　華　　民　　國　 111    年　  5     月　　 9    日
                              書  記  官  林子筠 
附錄所犯法條：　　
中華民國刑法第320條
意圖為自己或第三人不法之所有，而竊取他人之動產者，為竊盜
罪，處5年以下有期徒刑、拘役或50萬元以下罰金。
意圖為自己或第三人不法之利益，而竊佔他人之不動產者，依前
項之規定處斷。
前二項之未遂犯罰之。
中華民國刑法第321條
犯前條第1項、第2項之罪而有下列情形之一者，處6月以上5年以
下有期徒刑，得併科50萬元以下罰金：
一、侵入住宅或有人居住之建築物、船艦或隱匿其內而犯之。
二、毀越門窗、牆垣或其他安全設備而犯之。
三、攜帶兇器而犯之。
四、結夥三人以上而犯之。
五、乘火災、水災或其他災害之際而犯之。
六、在車站、港埠、航空站或其他供水、陸、空公眾運輸之舟、
    車、航空機內而犯之。
前項之未遂犯罰之。